【裁判字號】    98,訴,532
【裁判日期】    980724
【裁判案由】    違反毒品危害防制條例
【裁判全文】
臺灣雲林地方法院刑事判決               98年度訴字第532號
公  訴  人  臺灣雲林地方法院檢察署檢察官
被      告  乙○○
                    （現另案於臺灣雲林第二監獄執行中）
上列被告因違反毒品危害防制條例案件，經檢察官提起公訴（98
年度毒偵字第465 號），被告在準備程序中就被訴事實為有罪之
陳述，本院合議庭裁定由法官一人進行簡式審判程序，判決如下
：
    主      文
乙○○施用第二級毒品，累犯，處有期徒刑伍月。又施用第一級
毒品，累犯，處有期徒刑玖月。應執行有期徒刑壹年。
    事實及理由
一、犯罪事實：
    乙○○前因施用毒品案件，經送強制戒治，於民國91年2 月
    17日執行完畢釋放，並由臺灣雲林地方法院檢察署檢察官以
    91年度戒毒偵字第18號為不起訴處分確定。其於強制戒治執
    行完畢釋放後5 年內，因再犯施用毒品案件，經本院分別以
    93年度訴緝字第44號判決處有期徒刑10月、7 月，應執行有
    期徒刑1 年4 月確定；以94年度易字第193 號判決處有期徒
    刑9 月確定。兩案再經本院裁定更定其應執行之刑為有期徒
    刑1 年6 月確定，於95年5 月31日縮刑期滿執行完畢。詎其
    猶不知悔改，竟基於施用第二級毒品甲基安非他命之犯意，
    於98年2 月16日下午某時許，在雲林縣古坑鄉○○村○○路
    ○ 段26號住處內，以將甲基安非他命置入玻璃球內點火燒烤
    吸食其煙霧之方式，施用甲基安非他命乙次。約莫經過5 分
    鐘後，其另基於施用第一級毒品海洛因之犯意，在上開處所
    ，以將海洛因摻入香菸內點火燒烤吸食其煙霧之方式，施用
    海洛因乙次。嗣於98年2 月17日，其因另案為警通知到案製
    作警詢筆錄並徵得其同意採尿送驗，自其尿液中檢出嗎啡及
    甲基安非他命陽性反應，方悉上情。
二、認定犯罪事實所憑之證據及理由：
  (一)本案被告乙○○所犯之罪，均係死刑、無期徒刑、最輕本刑
    為3 年以上有期徒刑以外之罪，其於準備程序就前揭被訴事
    實為有罪之陳述，經受命法官告知簡式審判程序之旨，並聽
    取其與檢察官之意見後，本院合議庭裁定由受命法官獨任進
    行簡式審判程序，是本案之證據調查，依刑事訴訟法第273
    條之2 規定，不受同法第159 條第1 項、第161 條之2 、第
    161 條之3 、第163 條之1 及第164 條至第170 條規定之限
    制，合先敘明。
  (二)上開犯罪事實，業據被告在本院審理中坦承不諱，且經警方
    採其尿液送驗之結果，確自其尿液中檢出嗎啡及甲基安非他
    命陽性反應，此有臺灣檢驗科技股份有限公司98年3 月4 日
    編號KＺ000000000000號濫用藥物尿液檢驗報告及雲林縣警察
    局刑警大隊查獲毒品案嫌犯尿液送檢真實姓名對照表各1 紙
    在卷可稽。被告於偵查中一度辯稱：員警沒有將尿液封好就
    教我蓋章，我很久沒有施用毒品了云云。稽其意旨，似否認
    警方採集送驗之尿液為其所有。然被告採尿後，係交由雲林
    縣警察局刑警大隊偵查佐周伯宏親自彌封送驗乙情，已據周
    伯宏於偵查中陳述甚詳，周伯宏與被告素無仇怨，應無誣陷
    被告之動機，佐以被告已於本院審理中就上開施用毒品之犯
    行明白坦承，堪信該尿液檢驗報告應屬正確無誤。綜上足認
    被告之自白與事實相符，可以採信，本案事證明確，被告犯
    行洵堪認定。
  (三)按修正後之毒品危害防制條例第20條將施用毒品之刑事處遇
    程序，區分為「初犯」、「5 年內再犯」及「5 年後再犯」
    。而依修正後之規定，僅限於「初犯」及「5 年後再犯」2
    種情形，始應先經觀察、勒戒或強制戒治程式。倘被告於5
    年內已再犯，經依法追訴處罰，縱其第3 次（或第3 次以上
    ）再度施用毒品之時間，在初犯經觀察、勒戒或強制戒治執
    行完畢釋放5 年以後，已不合於「5 年後再犯」之規定，且
    因已於「5 年內再犯」，顯見其再犯率甚高，原實施觀察、
    勒戒或強制戒治，已無法收其實效，即應依該條例第10條處
    罰（最高法院95年度第7 次刑事庭會議決議參照）。本案被
    告在強制戒治程序執行完畢釋放後5 年內，又因施用毒品案
    件遭本院判處罪刑確定，有臺灣高等法院被告前案紀錄表附
    卷可憑，是雖被告本案犯行距離前次強制戒治執行完畢已逾
    5 年，揆諸前揭決議意旨，仍不合於「5 年後再犯」之規定
    ，應依法論科。
三、論罪科刑之理由：
  (一)查甲基安非他命與海洛因分別為毒品危害防制條例第2 條第
    2 項所列管之第二級、第一級毒品。是核被告施用甲基安非
    他命之行為，應成立同條例第10條第2 項之施用第二級毒品
    罪。另其施用海洛因之行為，則成立同條例第10條第1 項之
    施用第一級毒品罪。被告持有第二級、第一級毒品之低度行
    為，則分別為各該施用之高度行為所吸收，均不另論罪。
  (二)被告所犯上開2 罪，犯意各別，行為互殊，應分論併罰。
  (三)被告有前述犯罪事實欄所記載之前科紀錄，此觀臺灣高等法
    院被告前案紀錄表可明，其於受有期徒刑之執行完畢後5 年
    以內故意再犯本件有期徒刑以上之罪，均為累犯，各應依刑
    法第47條第1 項之規定，加重其刑。
  (四)爰審酌被告前因施用毒品案件，已經強制戒治程序並判處罪
    刑確定後執畢出監，有臺灣高等法院被告前案紀錄表可證，
    竟仍不思悔改，徹底袪除施用毒品之惡習，再次施用甲基安
    非他命及海洛因，繼續沈淪毒海之中，可知其意志力甚為薄
    弱，殊不可取，惟念及其施用毒品之犯行，在本質上乃屬戕
    害自己身心健康之行為，尚未有嚴重破壞社會秩序或侵害他
    人權益之情形，且犯後雖一度否認犯罪，但最終能坦承犯行
    ，態度尚可，暨被告之年齡、教育程度及家庭狀況等其他一
    切情狀，分別量處如主文所示之刑，再定其應執行之刑。
四、應適用之法律：
  (一)刑事訴訟法第273 條之1 第1 項、第299 條第1 項前段。
  (二)毒品危害防制條例第10條第1 項、第2 項。
  (三)刑法第11條前段、第47條第1 項、第51條第5 款。
本案經檢察官甲○○到庭執行職務。
中    華    民    國    98    年    7     月    24    日
                  刑事第五庭    法  官  王  紹  銘
以上正本證明與原本無異。
如不服本判決，應於收受本判決後10日內向本院提出上訴書狀，
並應敘述具體理由。如未敘述上訴理由者，應於上訴期間屆滿後
20日內向本院補提理由書狀（均須按他造當事人之人數附繕本）
「切勿逕送上級法院」。
                                書記官  洪  秀  虹
中    華    民    國    98    年    7     月    24    日
附錄論罪科刑條文全文：
毒品危害防制條例第10條
施用第一級毒品者，處6 月以上5 年以下有期徒刑。
施用第二級毒品者，處3 年以下有期徒刑。


司法院資訊處製作；財團法人民間司法改革基金會備份。
